【裁判字號】    97,裁,4371
【裁判日期】    970911
【裁判案由】    營利事業所得稅
【裁判全文】
最  高  行  政  法  院  裁  定
                                      97年度裁字第4371號
上  訴  人  宏閣金屬工業股份有限公司
代  表  人  甲○○
被 上訴 人  財政部臺灣省北區國稅局
代  表  人  陳文宗
上列當事人間營利事業所得稅事件，上訴人對於中華民國97年6
月12日臺北高等行政法院96年度訴字第3105號判決，提起上訴，
本院裁定如下：
    主  文
上訴駁回。
上訴審訴訟費用由上訴人負擔。
    理  由
一、按對於高等行政法院判決之上訴，非以其違背法令為理由，
    不得為之，行政訴訟法第242條定有明文。依同法第243條第
    1項規定，判決不適用法規或適用不當者，為違背法令；而
    判決有同條第2項所列各款情形之一者，為當然違背法令。
    是當事人對於高等行政法院判決上訴，如依行政訴訟法第24
    3條第1項規定，以高等行政法院判決有不適用法規或適用不
    當為理由時，其上訴狀或理由書應有具體之指摘，並揭示該
    法規之條項或其內容；如以行政訴訟法第243條第2項所列各
    款情形為理由時，其上訴狀或理由書，應揭示合於該條項各
    款之事實。上訴狀或理由書如未依此項方法表明，或其所表
    明者與上開法條規定不合時，即難認為已對高等行政法院判
    決之違背法令有具體之指摘，其上訴自難認為合法。
二、本件上訴人對於高等行政法院判決上訴，主張：被上訴人依
    事業所得稅查核準則第6條規定，應依同業利潤標準核定全
    年所得額，補徵稅額及裁處罰鍰，方為適法。又類此案件，
    核定方式皆採同業利潤標準，惟獨本案全額剔除成本，有違
    稅捐課徵平等原則。另本案究為「查帳核定」或「成本依法
    核定改依純益率依法核定」﹖如為查帳核定，則稽徵機關從
    未調帳，似無從以查帳方式核定之；如為成本依法核定改依
    純益率依法核定，則核定內容亦與依純益率依法核定計算不
    符，被上訴人有前後矛盾現象。況上訴人既已編製妥原料進
    耗存明細表、直接原料耗用明細表、單位成本分析表、製成
    品產銷存明細表等各項成本表單，被上訴人應將相對產生之
    營業收入減除，始為恰當，原判決未說明不採依據，應有判
    決不備理由之違法等語。惟核其上訴理由，係就原審取捨證
    據、認定事實之職權行使，指摘其為不當，並就原審已論斷
    者，泛言未論斷，及就原審所為論斷，泛言其論斷矛盾，而
    非具體表明合於不適用法規、適用法規不當、或行政訴訟法
    第243條第2項所列各款之情形，難認對該判決之如何違背法
    令已有具體之指摘。依首開規定及說明，應認其上訴為不合
    法。
三、據上論結，本件上訴為不合法，依行政訴訟法第249條第1項
    前段、第104條、民事訴訟法第95條、第78條，裁定如主文
    。
中    華    民    國    97    年    9     月    11    日
                    最高行政法院第六庭
                        審判長法官  吳  明  鴻
                              法官  廖  宏  明
                              法官  林  茂  權
                              法官  侯  東  昇
                              法官  黃  秋  鴻
以  上  正  本  證  明  與  原  本  無  異
中    華    民    國    97    年    9     月    12    日
                              書記官  郭  育  玎


司法院資訊處製作；財團法人民間司法改革基金會備份。
